臺灣南投地方法院刑事判決
111年度易字第38號
公  訴  人  臺灣南投地方檢察署檢察官 
被      告  林復奇




上列被告因竊盜案件，經檢察官提起公訴（110年度偵字第2822
號、第5337號、第5392號、第5518號），被告於準備程序中就被
訴事實為有罪之陳述，本院裁定進行簡式審判程序，判決如下：
    主  文
甲○○犯毀越門窗侵入住宅竊盜罪，處有期徒刑捌月。未扣案之犯
罪所得新臺幣壹仟元沒收，於全部或一部不能沒收或不宜執行沒
收時，追徵其價額。又犯竊盜罪，處有期徒刑參月，如易科罰金
，以新臺幣壹仟元折算壹日。未扣案之犯罪所得新臺幣貳佰元沒
收，於全部或一部不能沒收或不宜執行沒收時，追徵其價額。又
犯竊盜罪，處有期徒刑肆月，如易科罰金，以新臺幣壹仟元折算
壹日。未扣案之犯罪所得新臺幣伍仟元沒收，於全部或一部不能
沒收或不宜執行沒收時，追徵其價額。又犯竊盜罪，處有期徒刑
伍月，如易科罰金，以新臺幣壹仟元折算壹日。未扣案之犯罪所
得新臺幣陸仟元及金牌壹面均沒收，於全部或一部不能沒收或不
宜執行沒收時，追徵其價額。得易科罰金之有期徒刑部分，應執
行有期徒刑拾壹月，如易科罰金，以新臺幣壹仟元折算壹日。
    犯罪事實
一、甲○○於下列時、地，分別為下列犯行：
  ㈠意圖為自己不法之所有，基於毀越門窗侵入住宅竊盜之犯意
    ，於民國110年1月23日8時10分許，向不知情之友人高萬隆
    佯稱要找女友云云，而搭乘高萬隆所駕駛之車牌號碼00-000
    0號自用小客車，前往戊○○位在南投縣○○鎮○○路000○0號之住
    處，侵入該住處（1樓大門未上鎖），再至2樓房間，以腳踹
    之方式，破壞房間門板及喇叭鎖後（毀損部分未據告訴），
    竊得房間內現金新臺幣(下同)1,000元、郵局存簿1本、印章
    1顆及農會存簿1本。
  ㈡意圖為自己不法之所有，基於竊盜之犯意，於110年8月23日1
    4時27分許，在南投縣○○鎮○○路0段0000號、由丙○○所管領之
    沙東宮，以繩子繫綁黏上雙面膠之塑膠尺(下稱釣魚工具)，
    將釣魚工具垂入香油箱孔內黏取之方式，竊取現金200元。
  ㈢意圖為自己不法之所有，基於竊盜之犯意，於110年8月19日1
    6時許，在丁○○所管領、位在南投縣竹山鎮新硘磘橋旁之福
    德寺內，以將釣魚工具垂入香油箱孔內黏取之方式，竊取現
    金5,000元。
  ㈣意圖為自己不法所有，基於竊盜之犯意，於110年8月24日1時
    30分許，在乙○○所管領、位在南投縣○○鎮○○路0段0號之正覺
    寺內，以將釣魚工具垂入香油箱孔內黏取之方式，竊取現金
    6,000元，並徒手竊取金牌1面。
二、案經戊○○、丙○○、丁○○、乙○○訴由南投縣政府警察局竹山分
    局報告臺灣南投地方檢察署檢察官偵查起訴。
    理  由
一、認定事實所憑之證據及理由
　㈠上揭犯罪事實，均據被告甲○○於審理中坦承不諱，就犯罪事
    實㈠部分，經證人即告訴人戊○○於警詢中之證述、證人高萬
    隆於警詢及偵查中之證述明確，並有車號00-0000號自用小
    客車之車輛詳細資料報表1份、戊○○之郵局及農會帳戶存摺
    封面、內頁影本各1份、南投縣政府警察局竹山分局刑案現
    場勘察報告(延平所轄-戊○○遭竊盜案)1份、事發時路口沿線
    監視器畫面擷圖11張、戊○○住家照片6張在卷可參；就犯罪
    事實㈡部分，經證人丙○○於警詢中證述明確，並有臺灣南投
    地方檢察署勘驗筆錄1份、行竊現場監視器畫面擷圖9張在卷
    可參；就犯罪事實㈢部分，經證人丁○○於警詢中證述明確，
    並有南投縣政府警察局竹山分局竹山派出所受(處)理案件證
    明單1份、硘磘里福德正神收支明細表1份、行竊時路口沿線
    及行竊現場監視器畫面擷圖20張、福德祠現場及被告行竊用
    之塑膠尺、膠帶照片4張在卷可憑；就犯罪事實㈣部分，經
    丁○○、乙○○分別於警詢中之證述、證人籃志文於警詢中之證
    述、證人葉愛花於警詢中之證述明確，並有南投縣政府警察
    局竹山分局偵查隊職務報告1份、正覺寺遭竊時之監視器畫
    面勘察紀錄1份、正覺寺現場照片22張、事發時之路口及行
    竊現場監視器畫面擷圖26張附卷可佐，是被告之任意性自白
    均與事實相符，堪以採信，上開事實堪以認定。
　㈡公訴意旨以被告如犯罪事實㈠竊取之現金為1,000餘元，如犯
    罪事實㈡竊取之現金為200至300元，依卷內證據無從證明被
    告竊取之實際金額，爰依罪疑有利被告原則，認被告如犯罪
    事實㈠竊取之現金為1,000元、如犯罪事實㈡竊取之現金為2
    00元。
　㈢綜上所述，本案事證明確，被告上揭犯行均洵堪認定，應依
    法論科。
二、論罪科刑
　㈠按上訴人毀壞構成門扇之一部之電動鎖及喇叭鎖，係毀壞門
    扇之行為，毀壞附加於門上之掛鎖，則屬毀壞安全設備（最
    高法院83年度台上字第3856號判決意旨參照）。被告以腳踹
    壞告訴人戊○○住處房間之喇叭鎖再進入房間，為毀越門窗、
    侵入住宅之行為。是核被告就犯罪事實㈠所為，係犯刑法第
    321條第1項第1款、第2款之毀越門窗侵入住宅竊盜罪；就犯
    罪事實㈡㈢㈣所為，均係犯刑法第320條第1項之竊盜罪。被告
    上開所為，犯意各別，行為互殊，應分論併罰。
  ㈡爰審酌被告擅自侵入他人住宅，毀損他人住處房間門鎖後，
    竊取他人之物品，侵害他人財產法益外，又侵擾他人之住宅
    安寧，另竊取宮廟之香油錢3次，顯見其法治觀念薄弱，所
    為應予非難，犯後坦承犯行，然竊得之上開物品均未返還予
    告訴人，暨自陳國中肄業之智識程度、之前從事太陽能工作
    、經濟貧困、育有1名未成年子女之生活狀況等一切情狀，
    分別量處如主文所示之刑，並就得易科罰金部分，定應執行
    之刑並諭知易科罰金之折算標準。
三、沒收
　㈠按犯罪所得，屬於犯罪行為人者，沒收之。前二項之沒收，
    於全部或一部不能沒收或不宜執行沒收時，追徵其價額。犯
    罪所得已實際合法發還被害人者，不予宣告沒收或追徵。刑
    法第38條之1第1項前段、第3項、第5項分別定有明文。次按
    供犯罪所用、犯罪預備之物或犯罪所生之物，屬於犯罪行為
    人者，得沒收之。宣告前二條之沒收或追徵，有過苛之虞、
    欠缺刑法上之重要性、犯罪所得價值低微，或為維持受宣告
    人生活條件之必要者，得不宣告或酌減之。刑法第38條第2 
    項前段、第38條之2第2項分別定有明文。經查：
　⒈被告竊取告訴人戊○○之現金1,000元、沙東宮之現金200元、
    福德寺之現金5,000元、正覺寺之現金6,000元，均為被告花
    用完畢，業據被告供述在卷，應依刑法第38條之1第1項前段
    、第3項規定，分別於各次所犯罪刑項下宣告沒收，於全部
    或一部不能沒收或不宜執行沒收時，追徵其價額。
　⒉被告竊取正覺寺之金牌1面，雖據其供稱業委託不知情之葉愛
    花將該金牌歸還予正覺寺主任委員籃志文，然證人籃志文於
    警詢中證述被告歸還之金牌，為塑膠製成，上面並無「觀音
    大士」4字，與被告竊取之金牌為黃金製，上刻有「觀音大
    士」4字顯不相同等語（參見110偵5518卷第21至25頁），證
    人葉愛花於警詢中亦證稱：被告歸還之金牌不是金的，但不
    知道是不是塑膠等語（參見110偵5518卷第26頁），再參以
    被告於偵查中供稱：金牌外面有用壓克力夾住，我把壓克力
    拆開，拿到一片薄薄的金牌，壓克力被我丟掉了，壓克力的
    大小約是A4紙的長度、A4紙的1.5倍寬度，金牌只比壓克力
    板子小一點點等語（參見110偵2822號卷第48頁）；則被告
    既稱已將壓克力丟棄，則其返還之金牌，該屬黃金，然依證
    人籃志文所述被告歸還之金牌並非黃金，而係塑膠，衡以黃
    金與塑膠重量不同，係顯然可分，證人籃志文與被告亦無恩
    怨，無理由謊稱被告所歸還之金牌非原竊取之金牌，是認被
    告歸還之金牌1面應非原先竊取之金牌，該犯罪所得尚未返
    還予被害人，應依刑法第38條之1第1項前段、第3項規定宣
    告沒收，於全部或一部不能沒收或不宜執行沒收時，追徵其
    價額。
　⒊被告竊取告訴人戊○○之郵局存簿1本、印章1顆及農會存簿1本
    均據被告丟棄，業據被告供述在卷，斟酌上開物品業經告訴
    人戊○○掛失後申請補發，有警員職務報告及告訴人戊○○新申
    辦之郵局及農會存摺封面影本各1份（見110偵2822卷第11至
    12頁），予以沒收欠缺刑法上重要性，爰依刑法第38條之2
    第2項規定不予沒收或追徵。另被告供竊取所用之釣魚工具
    ，係以塑膠尺及膠帶製作而成，有該釣魚工具照片2張（見
    投竹警偵字第1100014457號卷第21頁在卷可參），斟酌該釣
    魚工具組成之材料為日常生活易於取得之物，價值不高，予
    以沒收欠缺刑法上重要性，爰依刑法第38條之2第2項規定不
    予沒收。
據上論斷，應依刑事訴訟法第273條之1第1項、第299條第1項前
段，判決如主文。
本案經檢察官陳豐勳提起公訴，檢察官黃淑美到庭執行職務。
中　　華　　民　　國　　111 　年　　4 　　月　　27　　日
　　　　　　　　　刑事第三庭   法　官　顏代容
以上正本與原本無異。
如不服本判決應於收受送達後20日內向本院提出上訴書狀，並應
敘述具體理由；其未敘述上訴理由者，應於上訴期間屆滿後20日
內向本院補提理由書（均須按他造當事人之人數附繕本）「切勿
逕送上級法院」。
告訴人或被害人如對於本判決不服者，應具備理由請求檢察官上
訴，其上訴期間之計算係以檢察官收受判決正本之日期為準。
                               書記官  廖佳慧 
中　　華　　民　　國　　111 　年　　4 　　月　　28　　日
附錄論罪科刑法條全文
中華民國刑法第320條
意圖為自己或第三人不法之所有，而竊取他人之動產者，為竊盜
罪，處5年以下有期徒刑、拘役或50萬元以下罰金。
意圖為自己或第三人不法之利益，而竊佔他人之不動產者，依前
項之規定處斷。
前二項之未遂犯罰之。
中華民國刑法第321條
犯前條第1項、第2項之罪而有下列情形之一者，處6月以上5年以
下有期徒刑，得併科50萬元以下罰金：
一、侵入住宅或有人居住之建築物、船艦或隱匿其內而犯之。
二、毀越門窗、牆垣或其他安全設備而犯之。
三、攜帶兇器而犯之。
四、結夥三人以上而犯之。
五、乘火災、水災或其他災害之際而犯之。
六、在車站、港埠、航空站或其他供水、陸、空公眾運輸之舟、
    車、航空機內而犯之。
前項之未遂犯罰之。